臺灣高等法院高雄分院刑事判決
111年度交上易字第10號
上  訴  人  
即  被  告  林秋金



上列上訴人因公共危險案件，不服臺灣橋頭地方法院110年度交
易字第80號，中華民國110年11月30日第一審判決（起訴案號：
臺灣橋頭地方檢察署110年度速偵字第1093號），提起上訴，本
院判決如下：
    主  文
上訴駁回。
　  理  由
一、按不服地方法院之第一審判決而上訴者，應向管轄第二審之
    高等法院為之；上訴書狀應敘述具體理由；第二審法院認為
    上訴書狀未敘述理由或上訴有第362條前段情形，應以判決
    駁回之，刑事訴訟法第361條第1項、第367條前段定有明文
    。就修法過程以觀，原草案為：「依前項規定提起上訴者，
    其上訴書狀應敘述理由，並引用卷內訴訟資料，具體指摘原
    審判決不當或違法之事實。其以新事實或新證據為上訴理由
    者，應具體記載足以影響判決結果之理由。」嗣經修正通過
    僅保留「上訴書狀應敘述具體理由」之文字，其餘則刪除，
    故所稱「具體理由」，並不以其書狀應引用卷內訴訟資料，
    具體指摘原審判決不當或違法之事實，亦不以於以新事實或
    新證據為上訴理由時，應具體記載足以影響判決結果之情形
    為必要。但上訴之目的，既在請求第二審法院撤銷或變更第
    一審之判決，所稱「具體」，當係抽象、空泛之反面，若僅
    泛言原判決認事用法不當、採證違法或判決不公、量刑過重
    等空詞，而無實際論述內容，即無具體可言。從而，上開法
    條規定上訴應敘述具體理由，係指須就不服判決之理由為具
    體之敘述而非空泛之指摘而言。倘上訴理由就其所主張第一
    審判決有違法或不當之情形，已舉出該案相關之具體事由足
    為其理由之所憑，即不能認係徒托空言或漫事指摘；縱其所
    舉理由經調查結果並非可採，要屬上訴有無理由之範疇，究
    不能遽謂未敘述具體理由（最高法院106年度第8次刑事庭會
    議決議參照）。是僅泛言原判決認事用法不當、採證違法或
    判決不公、量刑過重，而無實際論述何以認事用法不當、採
    證違法、量刑過重者，自難認業已陳述具體理由。
二、本件原判決認定「被告林秋金於民國110年8月10日18時許，
    在高雄市○○區○○○路000巷00號飲用啤酒後，其呼氣酒精濃度
    達每公升0.25毫克以上之不能安全駕駛動力交通工具之程度
    ，仍基於不能安全駕駛動力交通工具之犯意，騎乘車牌號碼
    000-000號普通重型機車上路。嗣於同日20時30分許，行經
    高雄市仁武區八德南路與京吉三路口時，因安全帽帶未扣為
    警攔查，發覺其散發酒味，而於同日20時34分許，測得其吐
    氣所含酒精濃度為每公升0.92毫克」之犯罪事實，係依憑被
    告於檢察官偵查中、原審審理時之自白，且有酒精測試報告
    、財團法人臺灣商品檢測驗證中心呼氣酒精測試器檢定合格
    證書、高雄市政府警察局舉發違反道路交通管理事件通知單
    等資料在卷可稽，足認被告任意性之自白與事實相符，認被
    告罪證明確。因而論被告犯刑法第185條之3第1項第1款之不
    能安全駕駛罪，科處有期徒刑7月。原判決已詳敘其調查證
    據之結果及取捨證據認定之理由，從形式觀察，原判決認事
    用法並無違誤。
三、被告上訴意旨略以：被告本人為酒駕累犯，實無任何理由可
    提上訴，但因家母身坐輪椅，家弟又中風，望能法律及人情
    兼顧通融以罰金代替入監服刑，以利照顧家庭等語。
四、惟查：
  ㈠量刑之輕重，係屬事實審法院得依職權自由裁量之事項，茍
    於量刑時，已依行為人之責任為基礎，並斟酌刑法第57條各
    款所列情狀，而未逾越法定範圍，又未濫用其職權，即不得
    遽指為違法。原判決就被告之量刑部分，已審酌被告構成累
    犯之前案為不能安全駕駛罪，係違反國家加強執法之酒駕禁
    令，經法院論罪科刑並執行完畢後，未見悔改再犯本件，顯
    見其對於刑罰反應力不佳，而依刑法第47條第1項規定予加
    重其刑。並以行為人之責任為基礎，審酌政府近年來大力宣
    導酒後駕車之危險性及違法性，被告明知酒精成分對人之意
    識能力有不良影響，酒後駕車對一般往來之公眾及駕駛人自
    身皆具有高度危險性，不僅漠視自己生命、身體之安危，亦
    罔顧公眾往來之安全，於服用酒類，吐氣所含酒精濃度每公
    升高達0.92毫克之狀態下，竟仍心存僥倖，執意騎車於道路
    上，造成公眾行車往來莫大之危險，且被告除上開構成累犯
    之前科外，另有多次犯不能安全駕駛罪之紀錄，亦有法院前
    案紀錄表在卷可考，顯見被告對於不能安全駕駛罪應予嚴懲
    之社會共識仍無所顧忌，應予嚴懲。考量被告犯後自始坦白
    認罪之犯後態度，及其智識程度、家庭經濟狀況等一切情狀
    而量處有期徒刑7月。
　㈡原判決就被告之犯罪情節及科刑部分之量刑基礎，已於理由
    欄內具體說明，業如前述，顯已斟酌刑法第57條各款事由，
    並基於刑罰目的性之考量、刑事政策之取向以及行為人刑罰
    感應力之衡量等因素而為刑之量定，係以行為人責任為基礎
    ，並未逾越法定刑度，亦無違背公平正義之精神，客觀上不
    生量刑畸重畸輕之裁量權之濫用；本院審核前開各量刑事由
    ，認為原審對被告量處之刑，洵屬妥適，並無顯然失出或有
    失衡平之情事。被告上訴意旨，形式上雖已敘述上訴理由，
    但未具體指摘原判決濫用刑罰裁量權限或有何不當或違法，
    而構成應予撤銷之具體事由，難謂已提出合於刑事訴訟法第
    361條第1項規定之具體理由。依上開說明，認上訴未敘明具
    體理由而不合法定程序，自應予駁回，並不經言詞辯論為之
    。
五、據上論斷，應依刑事訴訟法第367條前段、第372條，判決如
    主文。
中　　華　　民　　國　　111 　年　　2 　　月　　11　　日
                  刑事第九庭    審判長法  官  莊崑山
                                      法  官  李炫德
                                      法  官  陳明富
以上正本證明與原本無異。
不得上訴。
中　　華　　民　　國　　111 　年　　2 　　月　　11　　日
                                      書記官  魏文常